臺灣士林地方法院刑事判決　　　　　　　 96年度訴字第146號
公　訴　人　臺灣士林地方法院檢察署檢察官
被　　　告　林正宗即甲○○○○.
上列被告因偽造文書案件，經檢察官聲請簡易判決處刑（95 年
度偵字第13931 號），本院士林簡易庭認不宜，改由本院審理，
本院判決如下：
    主  文
林正宗共同偽造印文，足以生損害於公眾，處有期徒刑參月，如
易科罰金以參佰元即新台幣玖佰元折算壹日，並於刑之執行完畢
或赦免後，驅逐出境。
扣案「重入國許可NO.398451 」貼紙暨甲○○○○○○○○○○○○○○○○○護照
上偽造之「臺北縣政府警察局外事專用章」印文一枚，及被告所
有之外僑居留證（統一證號：FC00000000號）背面核准文號併居
留期限欄位偽造之「FB6002 58 」、「2008.10.24」部分，均沒
收。
    事  實
一、林正宗（泰國名甲○○○○○○○○○ ○○○○○○○○） 原係林佳珍之夫，
    並以探親名義申請來臺，嗣二人離婚，林正宗為求辦理延期
    居留繼續在臺工作，竟與林佳珍之女徐彩英（檢察官另案偵
    辦）共同基於偽造特種文書及印文之犯意聯絡，於民國95年
    5 月間，在臺北縣新莊市○○路792 號，由徐彩英介紹林正
    宗，將其所有泰國護照及中華民國外僑居留證（以下簡稱外
    僑居留證）交予姓名年籍不詳之成年男女各一人，並支付渠
    等新臺幣1 萬2000元，推由該二人以偽造「臺北縣政府警察
    局外事專用章」印文方式，將內政部警政署刑事警察局先前
    遺失之「重入國許可NO.398451 」貼紙貼在甲○○○○○○○○
    ○○○○○○○○○ 所有護照上，在「有效期限」及發給日期欄位上
    偽填「2008 OCT 24 」、「2006 OCT 24 」，並蓋用偽造之
    「臺北縣政府警察局外事專用章」印文，另於甲○○○○○○○○○
    ○○○○○○○○外僑居留證（統一證號：FC00000000 號） 背面核
    准文號及居留期限欄位偽填「FB6002 58 」、「2008.10.24
    」，用以表示主管機關核准甲○○○○○○○○○ ○○○○○○○○ 延期居留
    至2008年10月24日，且可多次入境之證明而偽造特種文書，
    均足生損害於台北縣政府警察局及內政部警察局對外僑之管
    理。嗣甲○○○○○○○○○ ○○○○○○○○ 於同年11月1 日下午3 時30分
    許，在臺北縣淡水鎮○○路24號旁工地，行使出示上開護照
    及外僑居留證供員警臨檢始查知上情。
二、案經臺北縣政府警察局淡水分局報請臺灣士林地方法院檢察
    署檢察官偵查聲請簡易判決處刑。
    理  由
一、本件被告林正宗即甲○○○○○○○○○ ○○○○○○○○ 所犯係死刑、無期
    徒刑、最輕本刑為3 年以上有期徒刑以外之罪，其於準備程
    序中就被訴事實為有罪之陳述，經告知簡式審判程序之旨，
    並聽取公訴人、被告之意見後，本院合議庭裁定由受命法官
    獨任進行簡式審判程序，合先敘明。
二、上開犯罪事實，業據被告林正宗坦承不諱，核與證人徐彩英
    證稱：因被告已與林佳珍離婚且居留期限屆滿，才請店內認
    識的客人幫忙辦等語相符。證人即臺北縣政府警察局淡水分
    局第三組外事組警員徐以文亦證稱：被告所有之護照、「重
    入國許可貼紙」及外僑居留證雖係真正，但其上有效或居留
    期限、核准文號、外事專用章印文皆係偽造等語在卷，並有
    臺北縣政府警察局95年11月10日北縣警外字第0950161075號
    函、護照及外僑居留證在卷可稽，被告犯行堪以認定。
三、核被告所為，係犯刑法第217 條第1 項偽造印文罪、第216
    條、第212 條行使偽造特種文書罪。按刑法第二百十八條
    第一項所稱之公印或公印文，指表示公務機關或機關長官資
    格及其職務之印信或公印文而言，即俗稱大印與小官章，若
    僅為證明稅款已經繳納之稅戳，其效用顯然不同，自難以公
    印論。（最高法院71年台上字第1831號、69年台上字第69 3
    號判例意旨參照），且依印信條例第三條規定印信之形式：
    印、職章均為直柄式正方形；關防、圖記均為直柄式長方形
    。但牙質職章為立體式正方形。印信字體，均用陽文篆字。
    本件「臺北縣政府警察局外事專用章」印文，為圓形楷書（
    偵卷第二十頁），與印信條例之規定已有不合，觀其作用，
    無非用以證明取得之表示，尚非表示公務機關或機關長官資
    格及其職務之印信或公印文，揆諸上開說明，不能認係公印
    文，聲請意旨認被告此部份係犯刑法第218 條第1 項偽造公
    印文罪，即有未洽，惟基本社會事實同一，爰變更起訴法條
    如上。被告偽造特種文書後進而行使，偽造之低度行為為
    行使之高度行為所吸收，不另論罪。另按偽造印文而後偽造
    特種文書，為牽連犯關係，應從一重之偽造印文罪論處（司
    法院院解字第3020號解釋，大法官會議釋字第82號解釋參照
    ）。因此，被告所犯偽造特種文書罪與偽造印文罪，應從一
    重之偽造印文罪處斷。被告與徐彩英及二名不詳姓名年籍之
    成年人間，就上開犯行，有犯意聯絡及行為分擔，為共同正
    犯。被告偽造印文行為後，刑法於九十五年七月一日修正
    生效，廢除牽連犯規定，自以修正前有牽連犯之從一重處斷
    ，為有利被告，有關第四十一條易科罰金規定，則將原來折
    算標準之三佰元（即新臺幣九佰元）六百元（即新臺幣一千
    八佰元）九佰元（即新臺幣二千七百元），修正為新臺幣一
    仟元、二千元、三千元，比較新舊法，自以修正前法為有利
    被告，依刑法第二條第一項前段規定，自應適用修正前之行
    為時法，另被告行使偽造特種文書罪部分，係在新法施行後
    ，不生比較新舊法問題，而刑法第二十八條共同正犯規定，
    僅係文字修正，不生法律變更問題，核予敘明。本院審酌
    被告犯罪手段、目的、所生危害、檢察官求處有期徒刑參月
    ，被告希望易科罰金（本院卷第十八頁）等情，量處如主文
    所示之刑，並諭知易科罰金折算標準。另被告以違法方式
    滯留我國，顯危害我國對外僑管理，當不宜使其再留我國，
    爰依刑法第九十五條規定，諭知被告於刑之執行完畢或赦免
    後，驅逐出境。扣案「重入國許可NO.398451 」貼紙暨
    甲○○○○○○○○○ ○○○○○○○○ 護照上偽造之「臺北縣政府警察局外
    事專用章」印文一枚，應依刑法第219 條規定宣告沒收，而
    被告所有之外僑居留證（統一證號：FC00000000號）背面核
    准文號及居留期限欄位偽造之「FB6002 58 」、「2008.10.
    24」部分，為被告犯罪所生之物，應依刑法第38條第1 項第
    3 款宣告沒收。至於「重入國許可NO .398451 」 貼紙為刑
    事警察局所有，非被告所有，不另為沒收之諭知。
據上論斷，應依刑事訴訟法第299 條第1 項前段、第273 條之1
第1 項，第300 條，刑法第28條，第217 條第1 項、第216 條、
第212 條、第219 條、第38條第1 項第3 款，第95條，修正前刑
法第55條後段、第41條第1 項前段、刑法施行法第1 之1 條，修
正前罰金罰鍰提高標準條例第2 條，現行法規所定貨幣轉換新台
幣條例第2 條，判決如主文。
本案經檢察官黃德松到庭執行職務
中　　華　　民　　國　　96　　年　　3 　　月　　19　　日
                  刑事第五庭法  官  周政達
以上正本證明與原本無異。
如不服本判決，應於判決送達後10日內，向本院提出上訴狀。
                            書記官  陳佳伶
中　　華　　民　　國　　96　　年　　3 　　月　　19　　日
附錄本件論罪科刑法條：
中華民國刑法第217條
（偽造盜用印章印文或署押罪）
偽造印章、印文或署押，足以生損害於公眾或他人者，處 3 年以
下有期徒刑。
盜用印章、印文或署押，足以生損害於公眾或他人者，亦同。
中華民國刑法第212條
（偽造變造特種文書罪）
偽造、變造護照、旅券、免許證、特許證及關於品行、能力服務
或其他相類之證書、介紹書，足以生損害於公眾或他人者，處1
年以下有期徒刑、拘役或3 百元以下罰金。
中華民國刑法第216條
（行使偽造變造或登載不實之文書罪）
行使第 210 條至第 215 條之文書者，依偽造、變造文書或登載
不實事項或使登載不實事項之規定處斷。
